臺灣苗栗地方法院民事裁定
110年度抗字第23號
抗  告  人  高騁    

相  對  人  徐千剛即大千綜合醫院


本件當事人間請求本票裁定事件，抗告人對於民國110年9月9日
本院所為之110年度司票字第587號裁定提起抗告，本院裁定如下
：
    主　  文
抗告駁回。
抗告程序費用新臺幣壹仟元由抗告人負擔。
    理  由
一、按執票人向本票發票人行使追索權時，得聲請法院裁定後強
    制執行，票據法第123 條定有明文。次按本票執票人，依票
    據法第123 條規定，聲請法院裁定許可對發票人之強制執行
    ，係屬非訟事件，此項聲請之裁定，及抗告法院之裁定，僅
    依非訟事件程序，就本票形式上之要件是否具備予以審查為
    已足，並無確定實體上法律關係存否之效力，如發票人就票
    據債務之存否或數額有爭執時，應由發票人提起確認之訴，
    以資解決（最高法院57年台抗字第76號、56年台抗字第714
    號判例意旨參照）。
二、相對人於原審聲請意旨略以：相對人執有抗告人於民國109
    年1月30日簽發之本票1紙，票據號碼：100150，內載金額新
    臺幣（下同）5,798,356元、到期日為109年12月31日（下稱
    系爭本票），並免除作成拒絕證書。詎經屆期提示未獲付款
    ，為此聲請裁定准許強制執行等語。又原審就系爭本票之票
    款及利息裁定准許強制執行。
三、抗告意旨略以：系爭本票係於109年1月30日被迫簽發，3天
    連續12小時大夜班，且金額數不符，在109年1月以後至110
    年11月間，每月都有還款40,000元，故向本院提出抗告等語
    。並聲明：原裁定廢棄。
四、經查，本件相對人主張其執有抗告人簽發之系爭本票，經提
    示未獲付款，爰依票據法第123 條規定聲請裁定許可強制執
    行等情，已據其提出本票1 紙為證，且核該本票形式要件並
    無不符，原裁定予以准許，並無不合。至抗告意旨所述係被
    迫簽發系爭本票，且已部分清償等情，核屬實體上之爭執。
    依前開說明，尚非於本件非訟事件程序所得審究，抗告人就
    此等實體上爭執事項，應另循訴訟程序解決，尚不得於本票
    裁定程序中爭執。從而，抗告意旨指摘原裁定不當，求予廢
    棄，為無理由，應予駁回。
據上論結，本件抗告為無理由，依非訟事件法第46條、第21條第
2 項、第24條第1 項，民事訴訟法第495 條之1 第1 項、第449
條第1 項、第95條、第78條，裁定如主文。
中　　華　　民　　國　　110 　年　　10　　月　　15　　日
                  民事第二庭    法　官　陳秋錦
以上正本係照原本作成。
如不服本裁定應於送達後10日內向本院提出抗告狀，並繳納抗告
費新臺幣1,000元。
                                書記官　張智揚
中　　華　　民　　國　　110 　年　　10　　月　　15　　日